臺灣桃園地方法院小額民事判決　　　　110年度壢小字第490號
原　　　告　台北富邦商業銀行股份有限公司

法定代理人　程耀輝　
訴訟代理人　盧松永　
　　　　　　陳泰元　
被　　　告　黃偉家　

　　　　　　張昭萍　
上列當事人間請求清償借款事件，本院於民國110年9月6日言詞
辯論終結，判決如下：
    主    文
一、被告應連帶給付原告新臺幣（下同）76,630元，及如附表所
    示之利息、違約金。
二、訴訟費用1,000元由被告連帶負擔。
三、本判決得假執行。
    理  由  要  領
一、按民事訴訟法第436 條之8 第1 項規定：「關於請求給付金
    錢或其他代替物或有價證券之訴訟，其標的金額或價額在新
    台幣十萬元以下者，適用本章所定之小額程序。」同法第43
    6 條之18規定：「判決書得僅記載主文，就當事人有爭執事
    項，於必要時得加記理由要領。」
二、原告主張
    被告黃偉家前於民國105 至106 年間，邀同被告張昭萍為連
    帶保證人，向原告申辦高中以上學生就學貸款2 筆，共92,0
    20元，約定借款人應自學業完成後滿1 年為開始償還日，利
    息按原告牌告利率計算，公告及規定變更時亦同。惟借款人
    如有遲延還本或付息時，全部債務視為到期，且自轉列催收
    款項之日起，利率按前述適用利率加計年利率1 ％計算，並
    應給付逾期在6 個月以內者，按上開利率10％，超過6 個月
    部分，按上開利率20％計算之違約金。詎被告黃偉家未依約
    還款，依本件契約約定，全部債務視為到期，迄今尚積欠原
    告76,630元及其利息、違約金未清償，而被告張昭萍為其連
    帶保證人，對本件債務自應負清償責任。爰依消費借貸及連
    帶保證之法律關係提起本件訴訟，並聲明：如主文第1 項所
    示。
三、被告答辯
（一）被告張昭萍答辯
      就學貸款係被告黃偉家申辦，應由被告黃偉家自行清償。
      其記得只有簽高中的就學貸款，沒有簽大學的等語。並聲
      明：原告之訴駁回
（二）被告黃偉家位於言詞辯論期日到場，亦未提出書狀為任何
      聲明或陳述。
四、是依上揭規定，以下僅就被告張昭萍是否應負連帶保證責任
    ？記載理由要領如下：
（一）按民法第739 條規定：「稱保證者，謂當事人約定，一方
      於他方之債務人不履行債務時，由其代負履行責任之契約
      。」同法第745 條規定：「保證人於債權人未就主債務人
      之財產強制執行而無效果前，對於債權人得拒絕清償。」
      次按保證債務之所謂連帶，係指保證人與主債務人負同一
      債務，對於債權人各負全部給付之責任者而言，此就民法
      第272 條第1 項規定連帶債務之文義參照觀之甚明。故連
      帶保證與普通保證不同，縱使無民法第746 條所揭之情形
      ，亦不得主張同法第745 條關於先訴抗辯之權利（最高法
      院45年度台上字第1426號判決意旨參照）。
（二）查本件被告張昭萍固辯稱其記得只有簽過高中的就學貸款
      等語。惟查兩造之借款契約，被告張昭萍於連帶保證人欄
      位簽名，有上開契約在卷可參（見本院卷第7 頁反面）。
      且經本院言詞辯論期日當庭提示後，被告亦不為爭執（見
      本院卷第40頁反面第12至16行），可認被告張昭萍確實有
      就本件借款契約擔任連帶保證人。而被告張昭萍既為連帶
      保證人，依上開說明，被告張昭萍即不得主張原告應先向
      借款人即被告黃偉家先行求償，是被告張昭萍此部分所辯
      ，亦不可採。
五、綜上所述，本件原告請求被告連帶給付原告76,630元，及如
    附表所示之利息、違約金，為有理由，應予准許。
六、本件原告勝訴部分，其訴訟標的之金額在10萬元以下，依民
    事訴訟法第436 條之20規定，應依職權宣告假執行。
七、本件事證已臻明確，兩造其餘主張陳述及所提之證據，經審
    酌均與本院前揭判斷無影響，毋庸一一論述，附此敘明。
八、訴訟費用負擔之依據：民事訴訟法第85條第2 項。並依職權
    確定訴訟費用額如主文第2 項所示。
中    華    民    國   110    年    9     月    24    日
                    中壢簡易庭    法  官  周仕弘
以上為正本係照原本作成。
如不服本判決，應於送達後20日內，向本院提出上訴狀並表明上
訴理由，如於本判決宣示後送達前提起上訴者，應於判決送達後
20日內補提上訴理由書（須附繕本）。
如委任律師提起上訴者，應一併繳納上訴審裁判費。
中    華    民    國   110    年    9     月    24    日
                                  書記官  巫嘉芸
附表：
┌─────┬───┬─────────┬─────────┐
│ 請求金額 │ 項目 │      期間        │     週年利率     │
├─────┼───┼─────────┼─────────┤
│          │      │自109 年7 月1 日起│      0.9 ％      │
│          │      │至110 年1 月26日止│                  │
│          │ 利息 ├─────────┼─────────┤
│          │      │自110 年1 月27日起│      1.9 ％      │
│          │      │至清償日止        │                  │
│          ├───┼─────────┼─────────┤
│76,630 元 │      │自109 年7 月1 日起│      0.09％      │
│          │      │至110 年1 月26日止│                  │
│          │      ├─────────┼─────────┤
│          │違約金│自110 年1 月27日起│      0.19％      │
│          │      │至110 年1 月31日止│                  │
│          │      ├─────────┼─────────┤
│          │      │自110 年2 月1 日起│      0.38％      │
│          │      │至清償日止        │                  │
└─────┴───┴─────────┴─────────┘
附錄：
一、民事訴訟法第436條之24第2項：
    對於小額程序之第一審裁判上訴或抗告，非以其違背法令為
    理由，不得為之。
二、民事訴訟法第436條之25：
    上訴狀內應記載上訴理由，表明下列各款事項：
    （一）原判決所違背之法令及其具體內容。
    （二）依訴訟資料可認為原判決有違背法令之具體事實。
三、民事訴訟法第471 條第1 項：（依同法第436 條之32第2 項
    規定於小額事件之上訴程序準用之）
    上訴狀內未表明上訴理由者，上訴人應於提起上訴後20日內
    ，提出理由書於原第二審法院；未提出者，毋庸命其補正，
    第二審法院以裁定駁回之。